【裁判字號】    94,訴,657
【裁判日期】    951003
【裁判案由】    違反公司法等
【裁判全文】
臺灣高雄地方法院刑事判決               94年度訴字第657號
公  訴  人  臺灣高雄地方法院檢察署檢察官
被      告  丙○○
            乙○○
共      同
選任辯護人  彭大勇律師
上列被告因違反公司法等案件，經檢察官提起公訴（90年度調偵
字第630號），本院判決如下：
    主  文
丙○○、乙○○均犯共同業務侵占罪，均處有期徒刑拾月。
被訴違反公司法部分均無罪。
    事  實
一、丙○○與其子乙○○自民國77年7 月間起，以渠等所共同經
    營之「益珈塑膠企業有限公司」（下稱益迦公司）、「尚榮
    塑膠企業有限公司」（下稱尚榮公司）及「百福塑膠企業行
    」（下稱百福行）之名義，向甲○○所經營之「科城企業有
    限公司」（下稱科城公司）承作代工生產塑膠產品，雙方並
    簽立委託製造生產及代為保管合約書，約定由科城公司提供
    生產產品所需之原料及製造模具所需之費用，丙○○、乙○○則依科城公司所提供之圖樣及樣品，陸續以科城公司之名
    義委託他人製造如附表所示之模具，並以上開模具生產相關
    塑膠製品，而於生產期間丙○○、乙○○應代為保管上開模
    具，待停止生產時，即應將模具返還科城公司。嗣於89 年4
    月間，丙○○、乙○○之上開公司因經營不善而結束營業，
    詎渠等二人竟基於意圖為自己不法所有之犯意聯絡，共同將
    業務上所持有科城公司委託渠等代為保管之上開模具（合計
    價值約新台幣266 萬元）均侵吞入己，嗣於同年5 月間，因
    丙○○、乙○○避不見面，科城公司負責人甲○○始知受騙
    。
二、案經科城公司訴由及高雄縣政府警察局仁武分局報請臺灣高
    雄地方法院檢察署檢察官偵查起訴
    理  由
一、證據能力之判斷：
    按被告以外之人於審判外之言詞或書面陳述，除法律有規定
    者外，不得作為證據，刑事訴訟法第159 條第1 項定有明文
    。又被告以外之人於審判外之陳述，雖不符前4 條之規定，
    而經當事人於審判程序同意作為證據，法院審酌該言詞陳述
    或書面陳述作成時之情況，認為適當者，亦得為證據。當事
    人、代理人或辯護人於法院調查證據時，知有第159 條第1
    項不得為證據之情形，而未於言詞辯論終結前聲明異議者，
    視為有前項之同意，刑事訴訟法第159 條之5 亦定有明文。
    關於證人鄭精義於偵查中之陳述、保管書、委託製造生產及
    代為保管合約書、百福行之商業登記資料、益珈公司之設立
    登記事項卡、模具費用計算書模具之照片及圖樣、百福行出
    貨單、用料日報表、貨櫃運送單、科城公司出貨單、科城公
    司原料進貨明細表及用料明細表、切結書、現場照片、本院
    89年度鳳簡字第884 號民事判決、中國農民銀行鳳山分行帳
    號為310036號之帳戶存摺影本、被告乙○○之臺灣銀行鳳山
    分行甲存帳戶出入明細資料、睿彬企業有限公司（下稱睿彬
    公司）之臺灣銀行鳳山分行甲存帳戶出入明細資料等證據，
    被告丙○○、乙○○及渠等之辯護人於本院行準備程序時，
    均表示對於證據能力不爭執等語（本院卷第88、89頁參照）
    ，且當事人均未於本院審理過程中聲明異議，本院審酌前開
    證據作成時之情況均屬正常，且與本案相關之待證事實具有
    關連性，認適當作為證據，依前開刑事訴訟法第15 9條之5
    之規定，認上開證據均具有證據能力。
二、有罪部分（即被告2 人被訴侵占模具部分）：
    (一)事實之認定：
      訊據被告丙○○固坦承確有保管如附表編號1 至9 、14至
      26所示模具之事實，惟被告丙○○、乙○○均矢口否認有
      何業務侵占之犯行，被告丙○○辯稱：伊替甲○○保管上
      開模具時，均有簽立1 式1 份之委託製造生產及代為保管
      合約書交付予甲○○，待伊將模具返還甲○○時，甲○○
      即將合約書返還予伊，而目前伊已取回所有模具之合約書
      ，可以證明伊已將模具全數返還甲○○，至於附表編號10
      至13所示之模具，伊則沒有代為保管云云，被告乙○○則
      辯稱：伊在公司裡僅負責送貨，伊不清楚公司的營運云云
      。經查：
      1.被告丙○○自87年7 月間起，確有以其所經營之益珈公
        司、尚榮公司及百福行之名義，向甲○○所經營之科城
        公司承作代工生產塑膠產品，雙方並簽立委託製造生產
        及代為保管合約書，約定由科城公司提供生產產品所需
        之原料及製造模具所需之費用，被告丙○○則依科城公
        司所提供之圖樣及樣品，陸續以科城公司名義委託他人
        製造如附表編號1 至9 、14至26所示之模具，並以上開
        模具生產相關塑膠製品，而於生產期間丙○○應代為保
        管上開模具，待停止生產時，即應將模具返還科城公司
        等情，業據證人即科城公司負責人甲○○於本院審理中
        結證明確（本院卷第246 至249 頁參照），並有如附表
        編號14所示模具之委託製造生產及代為保管合約書1 紙
        （同上偵卷第8 頁參照）、如附表編號1 所示模具之委
        託製造生產及代為保管合約書1 紙（本院卷第205 頁參
        照）、如附表編號2 所示模具之委託製造生產及代為保
        管合約書1 紙（本院卷第206 頁參照）、如附表編號3
        至9 所示模具之委託製造生產及代為保管合約書1 紙（
        本院卷第207 頁參照）、如附表編號14至18所示模具之
        委託製造生產及代為保管合約書1 紙（本院卷第208 頁
        參照）、如附表編號20至23所示模具之委託製造生產及
        代為保管合約書1 紙（本院卷第209 頁參照）、如附表
        編號24、25所示模具之委託製造生產及代為保管合約書
        1 紙（本院卷第210 頁參照）及如附表編號26所示模具
        之委託製造生產及代為保管合約書1 紙（本院卷第212
        頁參照）在卷可稽，復有百福行之商業登記資料1 紙（
        同上偵卷第33、34頁參照）、益珈公司之設立登記事項
        卡1 紙（同上偵卷第37頁參照）、模具費用計算書18紙
        （警卷第59至76頁參照）及如附表所示模具之照片及圖
        樣共22幀（同上偵卷第103 、105 至112 、119 至131
        頁參照）附卷可參，亦為被告丙○○所是認，應堪認係
        屬實情。
      2.至被告丙○○雖辯稱：伊並未代科城公司保管如附表編
        號10至13所示之模具；伊替科城公司保管模具時，均有
        簽立1 式1 份之委託製造生產及代為保管合約書交付予
        科城公司，待伊將模具返還時，科城公司即將合約書返
        還予伊，而目前伊已取回全部模具之合約書原本，足以
        證明伊已將模具全數返還科城公司云云。惟查，被告丙○○確有保管如附表編號10至13所示模具乙情，業據證
        人甲○○於本院審理中結證在卷（本院卷第247 頁參照
        ），並有如附表編號10至12所示模具之保管書1 紙（同
        上偵卷第7 頁參照）、如附表編號13所示模具之委託製
        造生產及代為保管合約書1 紙（同上偵卷第8 頁參照）
        及證人甲○○所提出上開模具之圖樣4 張（同上偵卷第
        115 至118 頁參照）在卷可據，已足證被告丙○○辯稱
        ：未代科城公司保管如附表編號10至13所示之模具云云
        ，已非實情。次查，被告丙○○以其所經營之益珈公司
        、尚榮公司及百福行之名義與科城公司所簽立之委託製
        造生產及代為保管合約書均係1 式2 份，由雙方分別保
        管1 份原本，待被告丙○○停止生產而返還模具予科城
        公司時，科城公司並非以返還委託製造生產及代為保管
        合約書之方式證明業已收受被告丙○○所返還之模具，
        而係另行書寫收受模具之簽收單以資證明等情，業據證
        人甲○○於本院審理中結證：「委託製造生產及代為保
        管合約書的原本是1 式2 份，我們與被告各保存1 份合
        約書，所以被告本來就有留存1 份合約書的原本，並不
        代表被告有歸還模具，而且被告所提之合約書原本，我
        手中也有1 份相同的合約書原本，如果被告有歸還模具
        的話，我們是會另外寫簽收單，並不是以返還合約書的
        方式，…」等語明確（本院卷第249 頁參照）；而觀諸
        被告丙○○與科城公司所簽立之委託製造生產及代為保
        管合約書，合約書中第13條亦均明確約定「本合約書一
        式二份，雙方各執一份為憑」，有前揭委託製造生產及
        代為保管合約書附卷可參，準此，尚不能僅以證人甲○○於本院審理中陳稱因科城公司曾經遭竊而無法提出合
        約書影本，即得遽予認定被告所稱合約書僅1 式1 份云
        云為真；復參諸被告丙○○所提出證明確有將150L德奇
        桶蓋、50L 黑色手把插銷及防火噴火蓋等模具返還科城
        公司之出貨單，均有科城公司職員於上開出貨單上簽收
        之記錄，有出貨單2 紙在卷可查（同上偵卷第243 、24
        4 頁參照），而科城公司員工鄭新義於被告返還150L德
        奇桶蓋之模具時，確有於前開出貨單上簽收乙情，亦據
        證人鄭新義於偵查中結證明確（同上偵卷第265 頁參照
        ），足證證人甲○○前稱係另行書寫收受模具之簽收單
        以證明確有收受被告丙○○所返還之模具等語，應值採
        信，益證被告辯稱：委託製造生產及代為保管合約書僅
        有1 式1 份，伊將模具返還告訴人時，告訴人即將合約
        書返還予伊云云，要非可採。從而，被告丙○○就其所
        稱模具均已返還科城公司一節，迄今未能提出任何記載
        告訴人已收受模具之記錄文件足資證明，足見被告丙○○辯稱已將如附表所示模具全數返還科城公司云云，應
        係事後卸責之詞，不足採信，是被告丙○○此部分之侵
        占犯行，應堪認定。
      3.另被告乙○○辯稱：伊在公司裡僅負責送貨，伊不清楚
        公司的營運云云。惟查，被告乙○○於警詢中即已自承
        曾簽收科城公司所交付之塑膠原料等語，且對於員警詢
        及其父親即被告丙○○與證人甲○○平日之生意往來情
        形，均能就各項細節詳細回答（警卷第8 、9 頁參照）
        ，已足見被告乙○○對公司之營運情形應有相當程度之
        瞭解；復被告乙○○於偵查中供承：工作內容都是甲○○與其父親洽談，談妥後再由伊運送，公司未雇用其他
        人等語（同上偵卷第217 頁背面），則被告丙○○所經
        營之公司，除被告乙○○外，並未雇用其他人，已可證
        益珈公司、尚榮公司及百福行均係被告丙○○、乙○○
        所成立經營之家族公司，則上開公司既僅有被告丙○○
        及乙○○從事接單、製造及生產之工作，被告乙○○豈
        有不知公司營運情形之理？再參諸卷附被告乙○○所製
        作並簽署姓名之用料日報表3 紙（同上偵卷第14至16頁
        參照）及經被告乙○○簽署姓名之貨櫃運送單1 紙（同
        上偵卷第17頁參照），益證被告乙○○確有與其父親丙○○共同經營上開公司乙情，甚為明確。從而，被告乙○○前揭辯解自亦係臨訟卸責之詞，不足採信，是被告
        乙○○與丙○○就前揭侵占犯行，顯有犯意聯絡及行為
        分擔，則被告乙○○此部分之侵占犯行，亦堪予認定。
      4.綜上所述，被告二人前揭辯詞均非可採，本件事證明確
        ，被告2 人共同侵占犯行洵堪認定，均應依法論罪與科
        刑。
    (二)論罪與科刑：
      1.本案相關法律之比較適用：
        按行為後法律有變更者，適用行為時之法律；但行為後
        之法律有利於行為人者，適用最有利於行為人之法律，
        刑法第2 條第1 項定有明文。查於被告2 人前開行為後
        ，刑法第33條業經總統於94年2 月2 日修正公布，並依
        刑法施行法第10條之1 規定自95年7 月1 日施行。另於
        95 年6月14日公布之刑法施行法第1 條之1 規定，除變
        更刑法分則編所定罰金之貨幣單位為新臺幣外，並分別
        提高罰金數額為3 倍或30倍。而修正前刑法第336 條第
        2 項業務侵占罪原規定法定刑為「6 月以上5 年以下有
        期徒刑，得併科3,000 元以下罰金」，且依修正前刑法
        第33條第5 款及罰金罰鍰提高標準條例第1 條前段，規
        定罰金數額應為10元以上；然依刑法施行法第1 條之1
        規定，修正後該條之法定刑度應為「6 月以上5 年以下
        有期徒刑，得併科新臺幣90,000元以下罰金」，而修正
        後刑法第33條第5 款提高罰金數額為新臺幣1,000 元以
        上，並以百元計算之。是以該罪修正後關於有期徒刑、
        拘役等自由刑雖未加以變更，惟就罰金數額下限則予以
        提高，故修正後之法律效果對行為人而言較屬不利，準
        此，應以修正前之規定對於被告較為有利。爰依修正後
        刑法第2 條第1 項前段之規定，適用行為時即修正前之
        舊法。
      2.查被告2 人向科城公司承作代工生產塑膠產品，雙方並
        簽立委託製造生產及代為保管合約書，約定由科城公司
        提供生產產品所需之原料及製造模具所需之費用，被告
        2 人則依科城公司所提供之圖樣及樣品，以科城公司之
        名義委託他人製造如附表所示之模具，並以上開模具生
        產相關塑膠製品，而於生產期間被告2 人應代為保管上
        開模具，待停止生產時，即應將上開模具返還科城公司
        之事實，均已如前述，足證被告2 人均為從事塑膠製品
        代工業務之人無訛；從而，被告2 人代科城公司所保管
        如附表所示之模具，均為渠等業務上所共同持有之物，
        則被告2 人將上開物品侵占入己，核被告2 人所為，係
        犯修正前刑法第336 條第2 項之業務侵占罪。被告丙○○、乙○○間，就上開業務侵占犯行，有犯意聯絡及行
        為分擔，不論依修正前或修正後之刑法第28條規定，均
        應構成共同正犯，對渠等而言尚無有利或不利之情形，
        自不生新舊法比較之問題，均應逕依修正前之刑法第28
        條規定，均論以共同正犯。爰審酌被告2 人均係從事業
        務之人，本應忠於職守，竟於代工期限屆滿後，侵占業
        務上所持有之模具而拒不返還，顯已侵害他人財產安全
        ，渠等行為實有不該，且迄今仍未將模具返還告訴人，
        亦未能與告訴人達成和解，賠償告訴人所受之損失，告
        訴人所受損害顯未能獲得填補，復犯後猶狡詞卸責，犯
        後態度不佳，及其所侵占之模具價值合計約266 萬元等
        一切情狀，量處如主文所示之刑，以資懲儆。
三、無罪及不另為無罪諭知部分：
    (一)公訴意旨另以：被告乙○○係睿彬公司之負責人，從事塑
      膠製品之代工業務，竟與其父即被告丙○○基於為自己不
      法所有之概括犯意聯絡，自87年7 月1 日起，被告丙○○
      分別以益珈公司及百福行之名義，向甲○○所經營之科城
      公司承作模具及生產產品，詎被告丙○○、乙○○明知渠
      等上開公司均已經營不善，計劃於89年4 月間結束營業，
      竟於89年2 月2 日自科城公司領取價值約73萬元之塑膠代
      工原料34噸後，並未依約加工出貨，而將之侵吞入己。又
      被告丙○○、乙○○為經營睿彬公司（登記資本額為100
      萬元），另基於共同之犯意聯絡，明知被告乙○○（原名
      駱彥名）及駱彥彤（原名駱彥文）、駱麗純（原名駱彥純
      ）、蘇嘉鳳並未實際繳交股款，竟由被告丙○○於88年8
      月間獨力提供100 萬元，而將其中96萬元以駱彥彤名義、
      另將其中4 萬元以被告乙○○、丙○○及駱麗純、蘇嘉鳳
      各1 萬元之名義存入睿彬公司帳戶並取得銀行存款證明後
      ，再由被告丙○○持存款證明檢同登記申請書、公司章程
      、股東名簿等相關資料，向高雄縣政府提出公司設立登記
      之申請。因認被告2 人此部分之行為，均另涉犯刑法第
      366 條第2 項之業務侵占及違反公司法第9 條第1 項前段
      等罪嫌。
    (二)按犯罪事實應依證據認定，無證據不得認定犯罪事實；不
      能證明被告犯罪者，應諭知無罪之判決，刑事訴訟法第15
      4 條第2 項、第301 條第1 項分別定有明文。又按事實之
      認定，應憑證據，如未能發現相當證據，或證據不足以證
      明，自不能以推測或擬制之方法，為裁判基礎；且認定不
      利於被告之事實須依積極證據，苟積極證據不足為不利於
      被告事實之認定時，即應為有利於被告之認定；另認定犯
      罪事實所憑之證據，雖不以直接證據為限，間接證據亦包
      括在內，然而無論直接證據或間接證據，其為訴訟上之證
      明，須於通常一般之人均不致有所懷疑，而得確信其為真
      實之程度者，始得據為有罪之認定，倘其證明尚未達到此
      一程度，而有合理之懷疑存在而無從使事實審法院得有罪
      之確信時，即應由法院為諭知被告無罪之判決（最高法院
      40年度台上字第86號、30年度台上字第816 號、76年度台
      上字第4986號判例意旨參照）。
    (三)被告2 人被訴侵占原料部分：
      1.公訴人認被告2 人涉有此部分業務侵占之犯行，無非係
        以：(1)證人甲○○之證述；(2)科城公司原料進貨明細表
        ；(3)用料明細表；(4)塑膠原料進口之貨櫃運送單等證據
        ，為其論斷之依據。訊據被告2 人均堅決否認有何業務
        侵占之犯行，均辯稱：於89年2 月2 日確有自科城公司
        領取合計約34噸、價值約73萬元之塑膠原料，其中部分
        原料確有經過加工製造為產品後，已交付出貨予科城公
        司所指定之德奇鋼鐵公司（下稱德奇公司），剩餘尚未
        加工之原料，則已經過雙方對帳後結算清楚，雙方約定
        以機器折抵債務，並書立有切結書為憑，故伊並未侵占
        科城公司之原料等語。
      2.經查，科城公司自87年9 月17日起迄89年2 月2 日止，
        陸續進口塑膠原料並交付予被告2 人加工生產塑膠製品
        ，其間被告2 人亦有陸續將加工完成之產品交付出貨予
        科城公司所指定之德奇公司，而至89年4 月25日止，被
        告2 人仍持有科城公司所交付尚未加工之塑膠原料約34
        噸等情，業據證人甲○○於本院審理中結證明確（本院
        卷第24 7、248 頁參照），並有塑膠原料進口之貨櫃運
        送單1 紙（同上偵卷第17頁參照）、科城公司出貨單38
        紙（同上偵卷第166 至203 頁參照）、證人甲○○所製
        作之科城公司原料進貨明細表及用料明細表各1 紙（警
        卷第46、47頁參照）附卷可參，亦為被告2 人所不爭執
        ，應堪認係屬實情。次查，被告丙○○確於89年4 月25
        日，就前開所持有尚未加工之塑膠原料與科城公司負責
        人甲○○進行結算，雙方並約定被告丙○○以機器折抵
        債務等情，亦據證人甲○○於本院審理中結證明確（本
        院卷第248 頁參照），並有切結書1 紙附卷可據（警卷
        第48頁參照），已足見被告2 人辯稱：所剩餘尚未加工
        之原料已經雙方對帳後結算清楚，伊以機器折抵債務等
        語，尚非無據。至證人甲○○於本院審理中雖證稱：被
        告2 人侵占在先，切結書則是事後結清，因為被告丙○○在89年4 月25日凌晨拿此張切結書找伊時，表示因為
        公司經營不善，所有原料均遭債權人搬走，並表示要以
        機器、配件抵償，但嗣於90年2 月26日，伊有會同警方
        至被告位於高雄縣鳥松鄉○○村○○路23巷34之1 號之
        新工廠，有找到科城公司之原料，可以證明被告丙○○
        表示原料均遭債權人搬走云云係不實在，原料係遭被告
        丙○○侵占等語；惟查，觀諸證人甲○○於90年2 月26
        日會同員警至被告2 人之工廠時所拍攝之現場照片4 幀
        （警卷第42頁參照），雖於上開工廠內確有發現原料數
        袋，然被告2 人均矢口否認該數袋原料係科城公司所交
        付，而證人甲○○亦無法提出任何證據足資證明該數袋
        原料係屬科城公司所進口並交付予被告2 人之塑膠原料
        ，即難遽予認定被告2 人於89年4 月25日雙方簽立切結
        書前，即已將科城公司所交付尚未加工生產之塑膠原料
        搬至位於上址之工廠內而加以侵占；另參諸前揭科城公
        司之出貨單，直至89年4 月22日止，被告2 人仍陸續將
        加工完成之產品出貨交付予科城公司所指定之德奇公司
        ，有89年4 月22日科城公司出貨單1 紙附卷可憑（同上
        偵卷第203 頁參照），實難認被告2 人於89年4 月25日
        書立切結書前，即已有將剩餘原料加以侵占之不法所有
        犯意；末參以遍查全卷，均無被告2 人於89年4 月25日
        書立切結書前，即已將科城公司所交付尚未加工生產之
        塑膠原料侵占之相關證據，復證人甲○○亦無法提出相
        關證據以實其說，自難僅憑證人甲○○之前揭證述，即
        得逕以認定被告2 人於切結書書立前，即已有侵占科城
        公司原料之行為。準此，被告2 人所持有原為科城公司
        所有尚未加工之塑膠原料，既於89年4 月25日業經被告
        丙○○與科城公司負責人甲○○結算完畢，雙方並約定
        由被告丙○○以機器折抵債務，而簽立切結書為憑，復
        上開抵償事實亦經本院89年度鳳簡字第884 號民事確定
        判決認定無訛，有上開民事判決1 份在卷可查（警卷第
        95 、96 頁參照），即難僅因被告2 人未返還上開塑膠
        原料，即得遽認被告2 人之行為業已該當業務侵占罪之
        構成要件。
    (四)被告2 人被訴違反公司法部分：
      1.公訴人認被告2 人涉有此部分違反公司法之犯行，無非
        係以：(1)被告丙○○、乙○○之供述；(2)睿彬公司之公
        司登記事項卡等證據，為其論斷之依據。訊據被告2 人
        均堅決否認有何違反公司法之犯行，均辯稱：伊家族係
        同居共財，故家族成員所賺之金錢，除個人留下部分作
        為家用外，其餘均交由被告丙○○保管運用，而睿彬公
        司即係由伊家族成員所共同出資成立，係一家族企業，
        並非被告丙○○一人所獨資成立等語。
      2.經查，睿彬公司成立時之資本100 萬元，係由被告丙○○於88年8 月4 日存入中國農民銀行鳳山分行帳號為31
        0036號、戶名為睿彬有限公司籌備處乙○○之帳戶乙情
        ，業據被告丙○○供承屬實，並有中國農民銀行鳳山分
        行上開帳戶之存摺影本1 份在卷可參（本院卷第221 、
        222 頁參照），已足證睿彬公司於成立時應收足之股款
        100 萬元，該公司股東確有繳足，亦即該公司股東並非
        未實際繳納股款，而以申請文件表明收足。從而，被告
        2 人之行為與公司法第9 條第1 項前段之構成要件誠屬
        有間，而不得逕以該罪相繩。
      3.至被告丙○○雖自承嗣於同年月6 日即將上開款項全部
        提領完畢以作他用等語，有前開中國農民銀行鳳山分行
        存摺影本1 份在卷可參（本院卷第221 、222 頁參照）
        。惟按公司應收之股款，股東並未實際繳納，而公司負
        責人以申請文件虛偽表明收足者，屬犯公司法第9 條第
        3 項前段之規定，至公司應收之股款，股東雖已繳納，
        而於登記後，公司負責人將股款發還股東，或任由股東
        收回者，則屬觸犯同條項後段之規定，二者犯罪成立要
        件有別，自不容混淆（最高法院84年度台上字第5390號
        判決意旨參照）。查本件檢察官起訴之事實，既僅指被
        告2 人對睿彬公司應收之股款，股東並未實際繳納，而
        以申請文件表明收足之行為，而該行為構成公司法第9
        條第1 項前段之罪，並不及於其他犯罪，是參諸前揭判
        決意旨，本院自不得對於對於未經起訴之事實，即被告
        丙○○前揭隨即將上開款項全部提領以作他用之行為加
        以審酌，否則即有未受請求之事項予以判決之違法，併
        此敘明。
    (五)綜上所述，公訴人認被告2 人涉嫌前揭犯行所憑之證據，
      均尚未達於通常一般之人均不致有所懷疑，而得確信其為
      真實之程度，依刑事訴訟制度「倘有懷疑，即從被告之利
      益為解釋」、「被告應被推定為無罪」之原則，即難據以
      為被告2 人不利之認定。此外，復查無其他積極證據，足
      資認定被告2 人涉有前揭犯行，自屬不能證明被告犯罪，
      依首開說明，就被告2 人前揭被訴違反公司法部分之犯行
      ，本院即應為被告2 人無罪判決之諭知；另被告2 人前揭
      被訴業務侵占原料之犯行，本亦應為無罪之諭知，然因公
      訴人認此部分若有罪，與前開經論罪科刑部分，具有裁判
      上一罪之連續犯關係，爰不另為無罪之諭知，並附此敘明
      。
據上論斷，應依刑事訴訟法第299 條第1 項前段、第301 條第1
項，刑法第2 條第1 項前段、修正前刑法第336 條第2 項、第28
條，罰金罰鍰提高標準條例第1 條前段，判決如主文。
本案經檢察官呂乾坤到庭執行職務。
中    華    民    國    95    年    10    月     3    日
                  刑事第四庭  審判長法  官  郭玫利
                                    法  官  陳明呈
                                    法  官  陳振嘉
如不服本判決，應於收受送達後10日內向本院提出上訴書狀。
以上正本證明與原本無異。
中    華    民    國    95    年    10    月    3     日
                                    書記官  顏宗貝
附錄本案論罪科刑法條
刑法第336條第2項
對於業務上所持有之物，犯前條第1項之罪者，處6月以上5年以
下有期徒刑，得併科3千元以下罰金。
附表
┌──┬───────────┬────┬───────────┐
│編號│  模   具   名   稱   │ 數  量 │    價         值     │
│    │                      │        │ （新台幣，單位：元） │
├──┼───────────┼────┼───────────┤
│ １ │2"＋3/4"四角墊圈      │  1組   │  60,000              │
├──┼───────────┼────┼───────────┤
│ ２ │40ＰＣＳ#10 壁虎      │  1組   │  90,000              │
├──┼───────────┼────┼───────────┤
│ ３ │10ＰＣＳ大內塞        │  1組   │  60,000              │
├──┼───────────┼────┼───────────┤
│ ４ │10ＯＣＳ灰色口蓋 2"   │  1組   │  60,000              │
├──┼───────────┼────┼───────────┤
│ ５ │10ＰＣＳ灰色口蓋 3/4" │  1組   │  60,000              │
├──┼───────────┼────┼───────────┤
│ ６ │10ＰＣＳ大口基 2"     │  1組   │  60,000              │
├──┼───────────┼────┼───────────┤
│ ７ │10ＯＣＳ小口基 3/4"   │  1組   │  60,000              │
├──┼───────────┼────┼───────────┤
│ ８ │10ＰＣＳ大外塞 2"     │  1組   │  60,000              │
├──┼───────────┼────┼───────────┤
│ ９ │10ＰＣＳ小外塞 3/4"   │  1組   │  60,000              │
├──┼───────────┼────┼───────────┤
│１０│ＧＨＳ蓋子模具        │  1組   │  25,000              │
├──┼───────────┼────┼───────────┤
│１１│ＳＳ28 梅花模具       │  1組   │  35,000              │
├──┼───────────┼────┼───────────┤
│１２│ＬＧ鋁模              │ 12組   │  70,000              │
├──┼───────────┼────┼───────────┤
│１３│ＬＳＭ小發泡模具      │  8付   │  150,000             │
├──┼───────────┼────┼───────────┤
│１４│ＶＴＡ 1/2" 、 3/4"   │  1組   │  100,000             │
├──┼───────────┼────┼───────────┤
│１５│ＶＴＡ1               │  1組   │  60,000              │
├──┼───────────┼────┼───────────┤
│１６│ＶＴＡ1 1/4"          │  1組   │  60,000              │
├──┼───────────┼────┼───────────┤
│１７│ＶＴＡ1 1/2"          │  1組   │  60,000              │
├──┼───────────┼────┼───────────┤
│１８│ＶＴＡ 2"             │  1組   │  60,000              │
├──┼───────────┼────┼───────────┤
│１９│ＶＦＡ 1/2"  3/4"     │  1組   │  80,000              │
├──┼───────────┼────┼───────────┤
│２０│ＶＦＡ 1"             │  1組   │  50,000              │
├──┼───────────┼────┼───────────┤
│２１│ＶＦＡ1 1/4"          │  1組   │  50,000              │
├──┼───────────┼────┼───────────┤
│２２│ＶＦＡ 1/2"           │  1組   │  50,000              │
├──┼───────────┼────┼───────────┤
│２３│ＶＦＡ 2"             │  1組   │  50,000              │
├──┼───────────┼────┼───────────┤
│２４│ＶＴＨ 1". 2"         │  1組   │  35,000              │
├──┼───────────┼────┼───────────┤
│２５│ＶＴＨ1 1/4".1 1/2"   │  1組   │  35,000              │
├──┼───────────┼────┼───────────┤
│２６│ＶＣＰＬ2  1/2".3 1/2"│  1組   │  60,000              │
└──┴───────────┴────┴───────────┘


司法院資訊處製作；財團法人民間司法改革基金會備份。
